# 子公司以净资产评估增值部分增资母公司注册资本

提问人：273473636 时间：2016-02-03 20:21:04
请教陈版主，母公司要增资，以全资子公司净资产经评估增值部分增加母公司的注册资本（增值部分由母公司的两家股东依据各自的出资比例相应增加各自的出资），是否可行？若可行，如何操作？

回答人：chenyiwei
不可以，违反历史成本原则。

提问人：273473636 时间：2016-02-04 17:48:00
请问陈版主，母公司要增加自己的注册资本，全资子公司的评估增值如何做到与母公司有关联？

回答人：chenyiwei
如果该子公司目前是国有非公司制企业（全民企业），则可以通过公司制改建增加母公司的资本公积。除此之外很难有合法合规的方法突破历史成本原则。

提问人：zhs7403 时间：2016-02-04 19:14:37
子公司按照解释 1 号调整账面净资产金额，母公司是否应该做 dr 长股投资 cr 资本公积 还是不做该处理？

回答人：chenyiwei
要做该处理，解释 2 号第二条。